臺灣新竹地方法院刑事宣示判決筆錄　　　 95年度訴字第862號
公　訴　人　臺灣新竹地方法院檢察署檢察官
被　　　告　乙○○
指定辯護人　本院公設辯護人甲○○
上列被告因違反毒品危害防制條例案件，經檢察官提起公訴（95
年度偵字第3374號）後，聲請改依協商程序而為判決，本院於中
華民國96年2月16日下午5時在本院刑事第8法庭宣示判決，出席
職員如下：
法官起立朗讀判決主文、犯罪事實要旨、處罰條文及告以上訴限
制、期間並提出上訴狀之法院，且諭知記載其內容：
一、主  文：
    乙○○轉讓第二級毒品，未遂，累犯，處有期徒刑玖月。
二、犯罪事實要旨：
(一)、乙○○前曾於民國92年間，因違反毒品危害防制條例案件，
    經本院竹東簡易庭於92年8月29日以92年度竹東簡字第109號
    簡易判決判處有期徒刑6月，於同年9月25日確定，並於93年
    9月14日縮刑期滿執行完畢。
(二)、詎乙○○仍不知悔改，明知安非他命具有成癮性、濫用性及
    對社會危害性，屬於毒品危害防制條例第2條第2項第2款所
    規範之第二級毒品，不得非法製造、運輸、販賣、轉讓或持
    有，竟為施用毒品，乃於95年6月10日傍晚，偕同真實姓名
    年籍不詳綽號「阿德」之成年男子（下稱綽號「阿德」男子
    ），至新竹縣竹東鎮竹林橋下某處，由乙○○以新臺幣（下
    同）3,000元之價格，向真實姓名年籍不詳綽號「阿寶」之
    成年男子（下稱綽號「阿寶」男子）購買第一級毒品海洛因
    2包、第二級毒品安非他命乙包，綽號「阿德」男子則以1,
    000元之價格向綽號「阿寶」男子購買第二級毒品安非他命
    乙包，其間綽號「阿德」男子因有事先行離去，綽號「阿寶
    」男子遂將上開第一級毒品海洛因2包、第二級毒品安非他
    命2包悉數交予乙○○收受而持有之。嗣於同日傍晚某時，
    乙○○在其位於新竹縣竹東鎮○○路37巷5號住處內分別施
    用前揭購入之第一級毒品海洛因不詳數量、第二級毒品安非
    他命乙包後（乙○○施用第一、二級毒品犯行部分另經本院
    以95年度訴字第560號判決判處罪刑確定，又其本件被訴涉
    犯持有第一級毒品海洛因部分，為該案施用第一級毒品犯行
    所吸收，業經檢察官撤回起訴），另基於轉讓第二級毒品安
    非他命之犯意，將其餘第一級毒品海洛因2包（含夾鍊袋2個
    ，淨重0.19公克，空包裝總重0.29公克）置於同一夾鍊袋，
    連同另乙包第二級毒品安非他命（含夾鍊袋乙個，驗餘數量
    毛重0.275公克），共同置於另一大夾鍊袋內，並放在其中
    風母親羅春桃所坐之沙發坐墊下方，乙○○再於同日傍晚5
    時3分許，在上址住處3樓，以門號0000000000號行動電話撥
    打其所僱用不知情之越南籍看護工TRAN THI TAM（中文名：
    陳氏心，另經檢察官為不起訴處分）使用之門號00000000
    00號行動電話，佯稱羅春桃坐墊下方之該第二級毒品安非他
    命乙包係釣魚用品，指示陳氏心稍後將之轉交予來訪之不特
    定人，迨於當日晚上7時40分許，謝餘泉與警配合而在警方
    掌控狀態下進入乙○○前址住處客廳，陳氏心見狀旋依囑交
    付該第二級毒品安非他命乙包予謝餘泉，此際為埋伏之員警
    當場查獲，乙○○因而藉由不知情之陳氏心轉讓微量之第二
    級毒品安非他命（未達「轉讓持有毒品加重其刑之數量標準
    」第2條第1項第2款規定，毒品危害防制條例第8條第6項轉
    讓第二級毒品之淨重10公克以上之標準）予謝餘泉而未遂。
三、處罰條文：
    毒品危害防制條例第8條第5項、第2項、修正前刑法第25條
    、第26條前段、修正前刑法第47條。
四、扣案之疑似安非他命白色或無色透明結晶或結晶性粉末乙包
    ，於扣押物品清單上雖記載數量毛重0.3公克（保管字號：9
    5年度安保管字第224號，扣押物品清單見偵查卷第110頁）
    然經送行政院衛生署管制藥品管理局鑑定後，確含第二級毒
    品甲基安非他命（Methamphetamine）成分，送驗數量0.278
    公克（含塑膠袋及標籤），驗餘數量0.275公克（含塑膠袋
    及標籤），有行政院衛生署管制藥品管理局於96年1月2日出
    具之鑑定書乙紙附卷可稽（見本院卷內），屬毒品危害防制
    條例管制之第二級毒品，固係違禁物，然上揭扣案物品已於
    被告另案施用第二級毒品案件中經宣告沒收銷燬，有本院95
    年度訴字第560號確定判決乙份附卷可參（見偵查卷第157至
    158頁），爰不再為沒收銷燬之宣告，附此敘明。
五、協商判決除有刑事訴訟法第455條之4第1項第1款於本訊問程
    序終結前，被告撤銷協商合意或檢察官撤回協商聲請者；第
    2款被告協商之意思非出於自由意志者；第4款被告所犯之罪
    非第455條之2第1項所定得以協商判決者；第6款被告有其他
    較重之裁判上一罪之犯罪事實者；第7款法院認應諭知免刑
    或免訴、不受理者情形之一，及違反同條第2項「法院應於
    協商合意範圍內為判決；法院為協商判決所科之刑，以宣告
    緩刑或2年以下有期徒刑、拘役或罰金為限」之規定者外，
    檢察官與被告均不得上訴。
六、如有前項得上訴之情形，得自收受宣示判決筆錄送達之日起
    10日內，向本院提出上訴書狀（請勿「逕送上級法院」），
    上訴於第二審法院。
中　　華　　民　　國　　96　　年　　 2　　月　　16　　日
                  刑事第三庭  法  官  林惠君
以上正本證明與原本無異。
中　　華　　民　　國　　96　　年　　2 　　月　　16　　日
                              書記官  蔣淑君
附錄本案論罪科刑法條：
毒品危害防制條例第8條
轉讓第一級毒品者，處1年以上7年以下有期徒刑，得併科新臺幣
100萬元以下罰金。
轉讓第二級毒品者，處6月以上5年以下有期徒刑，得併科新臺幣
70萬元以下罰金。
轉讓第三級毒品者，處3年以下有期徒刑，得併科新臺幣30萬元
以下罰金。
轉讓第四級毒品者，處1年以下有期徒刑，得併科新臺幣10萬元
以下罰金。
前四項之未遂犯罰之。
轉讓毒品達一定數量者，加重其刑至二分之一，其標準由行政院
定之。
